臺灣桃園地方法院刑事判決　　　　　　　95年度訴字第2266號
公　訴　人　臺灣桃園地方法院檢察署檢察官
被　　　告　甲○○
　　　　　　　　　　（現在臺灣臺北戒治所戒治中）
上列被告因搶奪等案件，經檢察官提起公訴（95年度偵字第3991
、7683、9856、11836 、13059 、13439 、15929 、15930 、16
239 、18939 、18996 、18997 、19288 號），及移送併案審理
（95年度他字第1770、1773、1873、1892號），被告於本院準備
程序進行中，就被訴事實為有罪之陳述，經本院告知簡式審判程
序意旨，並聽取公訴人及被告之意見後，本院合議庭裁定依簡式
審判程序審理，本院判決如下：
    主  文
甲○○連續意圖為自己不法之所有，而搶奪他人之動產，處有期
徒刑伍年陸月。又意圖為自己不法之所有，以不正方法由自動付
款設備取得他人之物，處有期徒刑伍月。又意圖為自己不法之所
有，以不正方法由自動付款設備取得他人之物，處有期徒刑肆月
。又意圖為自己不法之所有，以不正方法由自動付款設備取得他
人之物，處有期徒刑伍月。又連續行使偽造私文書，足以生損害
於公眾及他人，處有期徒刑肆月；扣案如附表四至六所示之偽造
「王明宗」簽名共貳拾柒枚、指印共貳拾陸枚均沒收。應執行有
期徒刑陸年捌月；扣案如附表四至六所示之偽造「王明宗」簽名
共貳拾柒枚、指印共貳拾陸枚均沒收。
    事  實
一、甲○○前因搶奪等案件，經臺灣宜蘭地方法院以91年度訴字
    第527 號判決判處有期徒刑3 年確定，其自民國92年6 月27
    日入監執行，至93年9 月8 日縮短刑期假釋出監並付保護管
    束，刑期至94年12月16日屆滿；後又因搶奪等案件，經臺灣
    板橋地方法院以94年度訴字第810 號判決判處有期徒刑1 年
    6 月，後其上訴臺灣高等法院，經該院以94年度上訴字第17
    18號判決駁回其上訴，而於94年11月21日確定，後即因通緝
    而尚未執行此案（於本案均不構成累犯）。
二、甲○○仍不知悔改，而於其假釋期間內暨另案上訴期間中之
    94年10月4 日起，至95年3 月31日止，因無足夠財力支付吸
    毒所需等由，竟意圖為自己不法所有，基於竊車後供己代步
    或用以行搶之概括犯意，先後於附表一所示時、地，以附表
    一所示之手法，徒手或持其所有非客觀上可供兇器使用之自
    備鑰匙（均已因丟棄而滅失），竊取盛士淦等5 人所有之機
    車各1 部得手（詳見附表一）；再於94年7 月13日起至95年
    4 月7 日止，先後於附表二所示時、地，騎乘車牌號碼不詳
    或前揭竊得之機車，趁范淑惠等17人疏於注意之際，徒手搶
    奪其等詳如附表二所示之財物，得手後隨即逃逸，並將搶得
    之現金花用殆盡，部分提款卡持以提款後丟棄（詳下「三、
    」所述），部分行動電話持以變賣（詳下「四、」所述），
    其餘物品則丟棄之（詳如附表二所示）。
三、又甲○○檢視上開搶得之財物時，發現附表二之黃雨婷（編
    號6） 、楊依垛（編號8） 及許秀華（編號10）3 人，均將
    其等之提款卡密碼留在皮包內，竟均另萌生詐領存款之不法
    所有意圖，分別於附表三所示時間，分持其搶得該3 人之提
    款卡，至附表三所示地點之自動櫃員機（ATM） 前，未得其
    3 人（及卡片名義人）同意及授權，擅自在該等自動付款機
    上輸入密碼，使付款機辨識系統誤認操作者係對該卡有正當
    權源之持有人，而以此不正方法分別自該等自動付款機提領
    取得其3 人（或卡片名義人）之存款共計新臺幣（下同）26
    萬2 千元（各金額詳如附表三所示）。
四、甲○○與某姓名、年籍不詳之成年人，另基於行使變造特種
    文書之概括犯意聯絡，於95年1 、2 月間某日，在桃園縣桃
    園市桃園火車站附近，以8 千元向該人購得原為王明宗所有
    ，業已換貼甲○○前所交付之照片之變造中華民國交通部製
    發汽車駕駛執照（下稱汽車駕照）特種文書1 張（已滅失）
    ；甲○○取得後，即承前行使變造特種文書暨行使偽造私文
    書之概括犯意，自95年1 月12日起至同年4 月10日止，先後
    將附表二所搶得李毓華等4 人所有之行動電話各1 具，於附
    表四所示時、地，在該等通訊行內，冒王明宗名義變賣該等
    手機，其將上開變造之汽車駕照交予各該不知情之店員以行
    使之，再於附表四所示讓渡書等文件上偽簽「王明宗」之署
    名或按捺指印，以偽造該等私文書，並再持交給店員而行使
    之，足生損害於監理機關對於駕駛人年籍管理之正確性及王
    明宗（詳如附表四所示）。
五、甲○○後因施用、持有毒品（另案由檢察官偵辦中），為警
    於95年4 月10日晚上7 時30分許，在桃園縣大溪鎮○道○ 號
    ○路南向55公里處查獲，其為逃避刑責，竟承前「四、」所
    述之行使變造特種文書罪暨行使偽造私文書之概括犯意，出
    示上開變造之汽車駕照以行使之，而冒用「王明宗」名義應
    訊，並接續於附表五所示之時間、地點，在附表五各項所示
    之文書、筆錄等處，分別偽簽「王明宗」之簽名或按捺指印
    ；另於附表六所示之時間、地點，接續於附表六各項所示之
    逮捕通知書、警詢筆錄上「權利告知被詢問人欄」處，分別
    偽簽「王明宗」之簽名或按捺指印，表示「王明宗」依法接
    獲通知所涉罪嫌及逮捕理由且無須通知親友，並獲告知相關
    訴訟權利之意後，將前開警詢筆錄及「逮捕通知書」之存查
    聯（2 聯）交還承辦警員存查（收執聯由甲○○自行留存，
    已經滅失），予以行使，而使承辦之警員、檢察官、法官均
    因此誤認甲○○確為「王明宗」本人，而由承辦之本院檢察
    署檢察官以「王明宗」為被告向本院聲請觀察勒戒，並經本
    院准予對「王明宗」施以觀察、勒戒，而足以生損害於王明
    宗本人及司法機關偵查、審判刑事案件之正確性。嗣因王明
    宗接獲勒戒入所通知書，發覺有異，始循線查獲上開各情（
    同案被告乙○○部分另行審結）。
六、案經臺灣桃園看守所函送、內政部警政署國道公路警察局第
    六警察隊及桃園縣政府警察局龜山、中壢、八德、平鎮分局
    報告、基隆市政府警察局第二分局、臺北市政府警察局內湖
    分局、新竹縣政府警察局竹東、第一分局、新竹市警察局、
    花蓮縣政府警察局花蓮分局分別報請或移送臺灣基隆、士林
    、新竹、花蓮地方法院檢察署呈請臺灣高等法院檢察署令轉
    臺灣桃園地方法院檢察署檢察官偵查起訴及移送併辦。
    理  由
一、程序部分：本件被告甲○○所犯均係死刑、無期徒刑或最輕
    本刑為3 年以上有期徒刑以外之罪，其於準備程序中就被訴
    事實為有罪之陳述，本院告知簡式審判程序之旨，並聽取當
    事人意見後，經本院合議庭依刑事訴訟法第273 條之一第1
    項規定裁定由受命法官獨任進行簡式審判程序，合先敘明。
二、上開事實，業據被告於本院準備及審理程序中全部坦承不諱
    （見本院卷96年2 月12日、4 月23日筆錄），核與證人即被
    害人盛士淦等人（詳如各附表所示）於警詢或偵訊中證述之
    被害情節大致相符，證人王明宗、李秋蓉、劉光昇、彭郁娟
    、陳志強、邱錫銘等人亦分別就被告上開冒名應訊、冒名變
    賣手機及起獲部分搶得財物之過程於警詢中證述明確，並有
    贓物認領保管單、監視器畫面翻拍照片、手機讓渡書、客戶
    舊機回收單、手機買賣切結書、臺灣桃園看守所函文、臺灣
    桃園看守所附設勒戒處所通知書、上開變造駕照影本、通聯
    調閱查詢單、手機型號資料、查獲照片、內政部警政署刑事
    警察局指紋鑑驗書、臺北市監理處96年3 月16日北市監二字
    第09660790700 號函（王明宗名義之駕照係變造證件，見本
    院卷第182 頁）及附表五、六所示之司法文書等件在卷可查
    ；綜上，堪認被告上開任意性自白與事實相符而可採信，是
    本案事證明確，被告犯行堪以認定，自應依法論科。
三、比較新舊法：
  (一)按修正後刑法第2 條第1 項暨第35條之規定，係規範行為後
    法律變更所生新舊法比較適用之準據法暨刑之重輕之基本原
    則，於新法施行後，應適用新法第2 條第1 項及第35條之規
    定；比較新舊法時，亦應就罪刑有關之共犯、未遂犯、想像
    競合犯、牽連犯、連續犯、結合犯，以及累犯加重、自首減
    輕暨其他法定加減原因（如身分加減）與加減例等一切情形
    ，綜其全部罪刑之結果而為比較並整體適用，不能割裂而分
    別適用有利益之條文（最高法院95年第8 次刑庭會議決議及
    27上字第2615號判例參照）。
  (二)查被告行為後，罰金刑之計算單位及處罰、連續犯、牽連犯
    、數罪併罰定應執行之刑等規定，均有修正：
    1.罰金刑之計算單位及處罰部分：
      刑法第33條第5 款業於94年2 月2 日修正公布，並自95年
      7 月1 日起施行；修正前刑法第33條第5 款規定「罰金：
      1 元以上。」再依罰金罰鍰提高標準條例第1 條提高10倍
      為銀元10元即新臺幣30元以上；修正後刑法第33條第5 款
      規定「罰金：新臺幣1,000 元以上，以百元計算之。」。
      另95年6 月14日修正公布刑法施行法第1 條之1 規定：「
      中華民國94年1 月7 日刑法修正施行後，刑法分則編所定
      罰金之貨幣單位為新臺幣。94年1 月7 日刑法修正時，刑
      法分則編未修正之條文定有罰金者，自94年1 月7 日刑法
      修正施行後，就其所定數額提高為30倍。但72年6 月26日
      至94年1 月7 日新增或修正之條文，就其所定數額提高為
      3 倍。」現行刑法中，有關於罰金刑之計算單位及處罰之
      規定已有修正，自屬法律變更。
    2.連續犯與牽連犯之部分：
      刑法第56條連續犯之規定，業已於94年1 月7 日刪除，並
      於94年2 月2 日公布，95年7 月1 日施行；新法刪除第56
      條連續犯「以一罪論並加重其刑」之規定，此涉及被告犯
      罪之成立及所犯罪數，自屬法律變更。另刑法第55條牽連
      犯之規定亦刪除之，此亦係法律變更。
    3.數罪併罰定應執行之刑部分：
      被告於裁判確定前犯數罪，其行為後，刑法第51條第5 款
      業於94年1 月7 日修正公布，並於95年7 月1 日施行，修
      正前刑法第51條規定：「數罪併罰，分別宣告其罪之刑，
      依左列各款定其應執行者：」其中第5 款規定：「宣告多
      數有期徒刑者，於各刑中之最長期以上，各刑合併之刑期
      以下，定其刑期。但不得逾20年。」修正後刑法第51條第
      5 款規定：「宣告多數有期徒刑者，於各刑中之最長期以
      上，各刑合併之刑期以下，定其刑期。但不得逾30年」，
      則修正後之規定，將宣告多數有期徒刑定執行刑之上限，
      由修正前之不得逾20年，提高為不得逾30年，其餘則無不
      同。此亦係影響行為人刑罰高低之法律變更。
  (三)比較上開各該修正前、後之規定，罰金刑之最低度業已提高
    至新臺幣1,000 元，較被告行為時之新臺幣30元不利；被告
    所犯之罪（詳下述），依修正前刑法第56條及第55條規定，
    應論以一重罪，此顯較修正後需論以數罪併罰之規定有利；
    另有期徒刑上限之提高對被告而言亦係不利之修正；故經綜
    合比較且整體適用法律，應依修正後刑法第2 條第1 項前段
    規定，適用上開較有利於被告之行為時法。
  (四)另刑法第28條共同正犯之規定雖亦有修正（由2 人以上共同
    「實施」犯罪之行為，修正為共同「實行」犯罪之行為，排
    除預備犯及陰謀犯之處罰），然被告所為，無論依修正前或
    後之規定，均構成共同正犯（詳下述），新舊法之修正內容
    ，對被告並無「有利或不利」之影響，即無比較適用之問題
    ，此並非刑法第2 條所稱之「法律變更」，應逕行適用裁判
    時之新法（最高法院95年度台上字第5589、5599、5669號等
    判決意旨參照），僅附此敘明。
四、論罪科刑：
  (一)被告竊取附表一所示之機車（共5 台），核其所為，係犯刑
    法第320 條第1 項之竊盜罪；被告搶奪附表二所示之被害人
    財物（共17件），核其所為，係犯同法第325 條第1 項之搶
    奪罪；被告分別持被害人之提款卡至附表三之自動櫃員機輸
    入密碼盜領存款（3 次），核其所為，均係犯同法第339 條
    之2 第1 項之以不正方法取款罪。被告行使變造之「王明宗
    」駕照以變賣手機，並偽造附表四所示之讓渡書等私文書後
    復持以行使（共4 件），暨於遭查獲之際，出示該變造駕照
    以行使之，核其所為，係犯同法第216 條、第212 條、第21
    0 條之行使變造特種文書及行使偽造私文書罪。
  (二)按行為人在逮捕通知書、警詢筆錄之權利告知事項欄處簽名
    ，分別表示該行為人表示其瞭解已遭警察機關逮捕，並已經
    警察機關告知相關之訴訟權利之意，其性質應係私文書，非
    僅單純之署押，故被告在附表六所示之逮捕通知書、警詢筆
    錄之權利告知事項欄處，偽造「王明宗」署押，既係表示一
    定用意，應認係偽造私文書。至於被告在附表五各項文書、
    筆錄等文件上偽造「王明宗」署押，其作用僅在表彰其同一
    性，並非一定用意之表示，應僅成立偽造署押罪；故核被告
    於附表六各項所示之逮捕通知書、警詢筆錄權利告知事項欄
    等文書上，偽造「王明宗」簽名、指印，並將上揭文書交予
    警員之所為，係犯刑法第216 條、第210 條之行使偽造私文
    書罪。
  (三)被告於附表五所示之筆錄、文書上偽簽「王明宗」之簽名或
    按捺指印之行為，暨於附表四、六所示之文書上偽造「王明
    宗」署押之行為，雖均該當刑法第217 條第1 項之偽造署押
    罪，且其歷次偽造署押之行為，均係為避免犯行遭發覺所為
    ，或係利用同一變造證件於時間緊接之情況下先後為之，誤
    使他人信為王明宗本人，或係利用同一刑案之警詢、偵查及
    本院訊問等訴訟進行程序中，接續而為該等偽造署押行為，
    所犯又均為同一罪名，顯均係出於同一概括犯意下所為，本
    應論以一連續偽造署押罪，然偽造署押之行為，又係附表四
    、六所示之偽造私文書之部分行為，暨其偽造附表四、六之
    私文書之低度行為，復為此後行使各該私文書之高度行為所
    吸收，另行使變造特種文書（汽車駕照）罪亦吸收變造特種
    文書罪，故該等偽造署押、偽造私文書及變造特種文書均不
    另論罪（最高法院87年度台上字第2786號判決關於行使偽造
    私文書後又偽造文書之意旨可供參照）。檢察官認被告關於
    附表四、五、六之所為，均成立偽造署押罪，容有誤會，惟
    此部分基本事實相同，爰依法變更起訴法條，併予敘明。
  (四)被告與上開姓名、年籍不詳之成年男子就行使變造特種文書
    罪部分，有犯意聯絡及行為分擔，為共同正犯。被告所犯多
    次竊盜罪（附表一）、搶奪罪（附表二）、行使變造特種文
    書罪（附表四、於遭查獲之際行使之）、行使偽造私文書罪
    （附表四、六），分別皆係時間緊接、犯罪手法類似、觸犯
    構成要件相同之罪名，顯均係各基於概括犯意反覆所為，應
    依連續犯規定各論以一罪，並依法加重其刑。被告所犯連續
    竊盜罪及連續搶奪罪間，另所犯連續行使變造特種文書罪及
    連續行使偽造私文書罪，均各有方法、目的之牽連關係，應
    各從一重之連續搶奪罪及連續行使偽造私文書罪處斷。另被
    告於本院審理中自承：都是搶得被害人提款卡並發覺密碼後
    ，才想到要持以盜領款項，第1 次盜領款項時也未想過以後
    還要如此照辦等語甚詳（見本院卷96年4 月23日審理筆錄）
    ，則被告所犯連續搶奪罪、3 次以不正方法由自動付款設備
    取得財物罪及連續行使偽造私文書罪之間，犯意各別、行為
    互異，均應分論併罰。偵查檢察官認不正方法取款罪與搶奪
    罪有牽連關係，又認連續竊盜罪、偽造署押罪應與連續搶奪
    罪分論併罰，均有誤載或誤會之處，附此敘明。
  (五)爰審酌被告正值青壯，竟貪圖不勞而獲，且因染上毒癮缺錢
    購買毒品，故屢屢行竊及行搶，此業據被告供述在案，所為
    亦嚴重影響社會治安，犯後為擴大不法利益，竟又持行搶所
    得之他人提款卡盜領他人款項，造成被害人財產上損失之擴
    大，為求掩飾罪行，竟又冒用他人名義應訊，不僅可能使無
    辜之人受刑事處罰，足以生損害於該他人，並造成司法機關
    偵查犯罪、審理案件之障礙，浪費司法資源，惟犯後於本院
    準備及審理程序中均坦承全部犯行，避免司法資源再一次無
    端浪費，態度尚佳，且部分財物業已發還予被害人（詳如各
    該附表所示），暨其素行、生活狀況、犯罪之動機、目的、
    手段、造成之損害等一切情狀，認偵查檢察官具體求處之有
    期徒刑5 年尚嫌過輕，故各量處如主文所示之刑，並定其應
    執行之刑，以示懲儆。
  (六)按保安處分係針對受處分人將來之危險性所為之處置，以達
    教化、治療之目的，為刑罰之補充制度。我國現行刑法採刑
    罰與保安處分雙軌制，係在維持行為責任之刑罰原則下，為
    協助行為人再社會化之功能，以及改善行為人潛在之危險性
    格，期能達成根治犯罪原因、預防犯罪之特別目的；亦即，
    應就保安處分之宣告，依據行為人所為行為之嚴重性、行為
    人所表現之危險性及對於行為人未來行為之期待性而為合乎
    比例原則之裁處（最高法院91年度台上字第4625號判決意旨
    參照）。本件偵查檢察官雖請求對被告為強制工作之宣告，
    且被告所為搶奪等案件，數量確實甚多，然依被告所述犯罪
    之動機、目的暨客觀上之犯罪情狀等節綜合以觀，被告並非
    將犯罪當作其日常生活之慣習，更查無被告因為遊蕩或懶惰
    成習而犯罪之積極證據，檢察官就此亦未進行舉證，況被告
    行為所表現出之危險性及其之所以犯罪之主要原因（施用毒
    品），經由上開主文所示之有期徒刑、被告現仍執行中之強
    制戒治、尚未執行之另案殘刑及有期徒刑之接續執行，堪信
    已足以戒除被告之毒癮，並矯正其觀念，達到適當之教化目
    的，若未宣告強制工作，亦無礙於其將來順利再社會化之預
    期，故審酌宣告強制工作之法定要件及其必要性，爰不另依
    （修正前）刑法第90條之規定宣告強制工作。又按竊盜犯贓
    物犯保安處分條例，為刑法有關保安處分規定之特別法，其
    適用範圍以所宣告之罪名為竊盜犯或贓物犯為限，茍所宣告
    之罪名非竊盜犯或贓物犯之罪，縱其牽連之他罪，為竊盜犯
    或贓物犯之罪，亦無適用竊盜犯贓物犯保安處分條例宣付保
    安處分之餘地（最高法院85年度台非字第276 號判決可供參
    考）。本件被告所犯搶奪罪雖牽連有附表一所示之竊盜罪，
    但參照上開判決意旨，亦無從援引竊盜犯贓物犯保安處分條
    例第3 條之規定宣告強制工作；均附此敘明。
五、沒收：
    被告在附表四至六各項所示之文書上偽造之「王明宗」簽名
    及指印等署押，均應依刑法第219 條規定沒收。至於被告自
    己留存如附表六編號2 之逮捕通知書「收執聯」並未扣案，
    而該等通知書不僅無任何經濟價值，且係被告冒用他人名義
    之罪證，衡諸常情，被告應已將之隨手拋棄而不復存在，既
    已滅失，即無庸諭知沒收；另被告用以行竊機車之自備鑰匙
    ，暨冒用「王明宗」名義偽造文書變賣他人手機犯罪所用之
    變造汽車駕照，被告供稱已經丟棄明確，足認亦已滅失，故
    均不併予宣告沒收，亦附此敘明。
據上論斷，應依刑事訴訟法第273 條之1 第1 項、第299 條第1
項前段、第300 條，修正後刑法第2 條第1 項前段，刑法第325
條第1 項、第320 條第1 項、第339 條之2 第1 項、第216 條、
第210 條、第212 條、第219 條，修正前刑法第56條、第55條、
第51條第5 款，刑法施行法第1 條之1 第1 項、第2 項前段，判
決如主文。
本案經檢察官柯怡如到庭執行職務。
中　　華　　民　　國　　96　　年　　5 　　月　　14　　日
                  刑事第五庭  法　官　吳勇毅
上正本證明與原本無異。
如不服本判決，應於判決送達後10日內向本院提出上訴狀（應附
繕本），上訴於臺灣高等法院。
                              書記官  陳奕珽
中　　華　　民　　國　　96　　年　　5 　　月　　14　　日
附錄本案論罪科刑之法條：
中華民國刑法第325條第1項：
（普通搶奪罪）
意圖為自己或第三人不法之所有，而搶奪他人之動產者，處六月
以上五年以下有期徒刑。
中華民國刑法第339條之2第1項：
（違法由自動付款設備取得他人之物罪）
意圖為自己或第三人不法之所有，以不正方法由自動付款設備取
得他人之物者，處3 年以下有期徒刑、拘役或1 萬元以下罰金。
中華民國刑法第210條
（偽造變造私文書罪）
偽造、變造私文書，足以生損害於公眾或他人者，處5 年以下有
期徒刑。
中華民國刑法第216條
（行使偽造變造或登載不實之文書罪）
行使第210 條至第215 條之文書者，依偽造、變造文書或登載不
實事項或使登載不實事項之規定處斷。
附表一：（竊盜）
┌──┬────┬─────┬──────┬─────┐
│編號│時間地點│ 犯罪手法 │  竊得財物  │ 主要證據 │
├──┼────┼─────┼──────┼─────┤
│ 1  │94年10月│見機車鑰匙│盛士淦：    │被害人警詢│
│    │4日8時30│插在電門上│車號FVI-871 │：基檢95偵│
│    │分許    │未取下，徒│重型機車1部 │2220號卷P1│
│    │        │手竊取該車│            │2、13     │
│    │基隆市仁│          │備註：      │（機車已領│
│    │愛區孝三│          │用以行搶附表│  回）    │
│    │路巷內  │          │二編號3 卓育│          │
│    │        │          │如之財物。  │          │
├──┼────┼─────┼──────┼─────┤
│ 2  │94年10月│見機車鑰匙│吳彥霆：    │被害人警詢│
│    │5日8時許│插在電門上│車號LDQ-842 │：基檢95偵│
│    │        │未取下，徒│重型機車1部 │2220號卷P2│
│    │        │手竊取該車│            │0、21     │
│    │基隆市中│          │備註：      │（機車已領│
│    │山區復旦│          │用以行搶附表│  回）    │
│    │路15巷8 │          │二編號4 葉慧│          │
│    │號前    │          │玲之財物。  │          │
├──┼────┼─────┼──────┼─────┤
│ 3  │95年2 月│以其所有非│鄭文明：    │被告於本院│
│    │27日下午│客觀上可供│車號IRT-485 │中之自白  │
│    │某時    │兇器使用之│號重型機車1 │          │
│    │        │自備鑰匙（│部          │          │
│    │        │已滅失）竊│            │          │
│    │桃園縣平│取開車    │備註：      │          │
│    │鎮市延平│          │用以行搶附表│          │
│    │路3 段63│          │二編號10許秀│          │
│    │號巷口  │          │華之財物。  │          │
├──┼────┼─────┼──────┼─────┤
│ 4  │95年3 月│駕駛丙○○│梁智豪：    │被告警詢自│
│    │31日13時│所有之車號│車號PHS-147 │白：95他17│
│    │許      │UH-0475 號│號重型機車1 │73號卷P20 │
│    │        │自小客車至│部          │          │
│    │        │八德市陸光│            │          │
│    │桃園縣八│四村，再以│            │          │
│    │德市陸光│其所有非客│            │          │
│    │四村A3棟│觀上可供兇│            │          │
│    │中庭    │器使用之自│            │          │
│    │        │備鑰匙（已│            │          │
│    │        │滅失）竊取│            │          │
│    │        │開車      │            │          │
├──┼────┼─────┼──────┼─────┤
│ 5  │95年3 月│以其所有非│陳昭匡：    │被告警詢自│
│    │31日下午│客觀上可供│車號MOD-101 │白：95他17│
│    │某時    │兇器使用之│號重型機車1 │73號卷P20 │
│    │        │自備鑰匙（│部          │          │
│    │        │已滅失）竊│            │          │
│    │桃園縣八│取開車    │備註：      │          │
│    │德市東勇│          │用以行搶附表│          │
│    │街55巷2 │          │二編號12李麗│          │
│    │號前    │          │如之財物。  │          │
└──┴────┴─────┴──────┴─────┘
附表二：（搶奪）
┌──┬────┬─────┬──────┬──────┐
│編號│時間地點│ 犯罪手法 │  搶得財物  │   備  註   │
├──┼────┼─────┼──────┼──────┤
│ 1  │94年7 月│騎乘車牌號│范淑惠：    │          │
│    │13日18時│碼不詳之機│皮包（范淑惠│被告將現金花│
│    │50分許  │車，自後徒│、范志榮身分│用殆盡，搶得│
│    │        │手搶奪行走│證各1 張、健│之手機其中1 │
│    │新竹市○○於路邊之范│保卡1 張、汽│支（XG牌966 │
│    │復路2 段│淑惠之皮包│機車行、駕照│型、手機序號│
│    │42巷12弄│。        │、印章1 個、│000000000000│
│    │29號前  │          │合作金庫、華│467 號）由被│
│    │        │          │南銀行金融卡│告持至桃園縣│
│    │        │          │各1 張；富邦│龍潭鄉○○路│
│    │        │          │、新竹商銀、│270 號王穎華│
│    │        │          │國際、國泰世│經營之「微風│
│    │        │          │華銀行信用卡│電訊行」變賣│
│    │        │          │各1 張、手機│。其餘物品均│
│    │        │          │2 支、現金1 │已丟棄。（遭│
│    │        │          │萬5 千元）。│變賣之手機現│
│    │        │          │            │已發還予被害│
│    │        │          │            │人。）      │
│    │        │          │            │            │
│    │        │          │            │          │
│    │        │          │            │被害人警詢：│
│    │        │          │            │竹檢95偵2741│
│    │        │          │            │號卷P4～9   │
│    │        │          │            │            │
│    │        │          │            │          │
│    │        │          │            │即併辦意旨書│
│    │        │          │            │(3)編號1 案件│
├──┼────┼─────┼──────┼──────┤
│ 2  │94年8 月│騎乘車牌號│張雅嵐：    │          │
│    │22日15時│碼不詳之機│皮夾（身分證│被告將現金花│
│    │5分許   │車，徒手搶│1 張、健保卡│用殆盡，搶得│
│    │        │奪行走於路│1 張、國泰世│之手機（INNO│
│    │桃園縣中│邊之張雅嵐│華、富邦、荷│STREAM牌500 │
│    │壢市中和│之皮夾。  │蘭、中國信託│型、手機序號│
│    │、永樂路│          │、台新銀行信│000000000000│
│    │口      │          │用卡各1 張、│735 號）由高│
│    │        │          │泰國盤谷銀行│莉萍持至桃園│
│    │        │          │提款卡1 張、│縣龍潭鄉東龍│
│    │        │          │現金1 萬6 千│路270 號王穎│
│    │        │          │元、手機1 支│華經營之「微│
│    │        │          │）。        │風電訊行」變│
│    │        │          │            │賣。其餘物品│
│    │        │          │            │均已丟棄。  │
│    │        │          │            │            │
│    │        │          │            │          │
│    │        │          │            │被害人警詢：│
│    │        │          │            │竹檢95偵2741│
│    │        │          │            │號卷P10、11 │
│    │        │          │            │            │
│    │        │          │            │          │
│    │        │          │            │即併辦意旨書│
│    │        │          │            │(3)編號2 案件│
├──┼────┼─────┼──────┼──────┤
│ 3  │94年10月│騎乘先前竊│卓育如：    │          │
│    │5 日7 時│得之FVI-87│皮包（內有小│被告將現金花│
│    │40分許  │1 號機車，│皮夾、郵局提│用殆盡，其餘│
│    │        │自後徒手搶│款卡、建華銀│物品均已丟棄│
│    │基隆市復│奪行走於路│行、華僑銀行│。          │
│    │興路212 │邊之卓育如│金融卡、健保│            │
│    │巷6弄29 │之皮包得手│卡、身分證、│          │
│    │號前    │。        │印章、鑰匙、│被害人警詢：│
│    │        │          │電擊棒、PHS │基檢95偵2220│
│    │        │          │手機1支、現 │號卷P15、16 │
│    │        │          │金700 元）。│            │
├──┼────┼─────┼──────┼──────┤
│ 4  │94年10月│騎乘先前竊│葉慧玲：    │          │
│    │5日8時26│得之LDQ-84│皮包（內有身│被告將現金花│
│    │分許    │2 號機車，│分證、行、駕│用殆盡，其餘│
│    │        │行經該處趁│照、健保卡、│物品均已丟棄│
│    │基隆市義│葉慧玲欲停│印鑑章、花旗│。          │
│    │一路、信│車而未注意│、國泰世華、│            │
│    │五路口  │之際，徒手│富邦等銀行信│          │
│    │        │搶奪其放置│用卡各1 張；│被害人警詢：│
│    │        │於機車腳踏│國泰世華、基│基檢95偵2220│
│    │        │墊處之皮包│隆二信、中華│號卷P26、27 │
│    │        │得手。    │商業等銀行提│            │
│    │        │          │款卡各1 張；│            │
│    │        │          │NOKIA 及BENQ│            │
│    │        │          │手機各1 支、│            │
│    │        │          │現金1 萬5 千│            │
│    │        │          │元）。      │            │
├──┼────┼─────┼──────┼──────┤
│ 5  │94年10月│騎乘車號不│高筱婷：    │          │
│    │7 日22時│詳之機車，│皮包（身分證│被告將現金花│
│    │許      │趁高筱婷至│、汽機車駕照│用殆盡，搶得│
│    │        │他處洗手而│各1 張、中國│之手機（BENQ│
│    │宜蘭市中│未注意之際│信託、玉山、│牌型號S660、│
│    │山路3 段│，徒手開啟│誠泰、安信銀│手機序號3524│
│    │272號前 │車門搶奪副│行信用卡數張│00000000000 │
│    │        │駕駛座上之│、手機2 支、│號）由丙○○│
│    │        │皮包得手。│現金1 千6 百│持至桃園縣龍│
│    │        │（起訴書誤│元）。      │潭鄉○○路27│
│    │        │載為置放於│            │0 號王穎華經│
│    │        │機車坐墊上│            │營之「微風電│
│    │        │之皮包）  │            │訊行」變賣。│
│    │        │          │            │（除現金外，│
│    │        │          │            │其餘物品均已│
│    │        │          │            │尋獲交還。）│
│    │        │          │            │            │
│    │        │          │            │          │
│    │        │          │            │被害人警詢：│
│    │        │          │            │竹檢94他1903│
│    │        │          │            │號卷P121、12│
│    │        │          │            │2           │
│    │        │          │            │            │
│    │        │          │            │          │
│    │        │          │            │即併辦意旨書│
│    │        │          │            │(3)編號3 案件│
├──┼────┼─────┼──────┼──────┤
│ 6  │94年11月│騎乘車牌號│黃雨婷：    │          │
│    │28日11時│碼不詳之機│手提包（身分│被告將現金花│
│    │43分許  │車，自後徒│證、健保卡、│用殆盡，並持│
│    │        │手搶奪行走│汽車駕照、中│金融卡盜領款│
│    │桃園縣中│於路邊之黃│國信託、匯豐│項（附表三編│
│    │壢市新興│雨婷之手提│銀行信用卡各│號1） ，其餘│
│    │路182號 │包。      │1 張、台北富│物品均已丟棄│
│    │        │          │邦、臺灣企銀│。          │
│    │        │          │、台新銀行金│            │
│    │        │          │融卡各1 張、│          │
│    │        │          │IBM 筆記型電│被害人警詢：│
│    │        │          │腦1 部、手機│95偵16239 號│
│    │        │          │1 支、現金60│卷P15       │
│    │        │          │0 元）。    │            │
├──┼────┼─────┼──────┼──────┤
│ 7  │95年1 月│騎乘車牌號│李毓華：    │          │
│    │12日9 時│碼不詳之機│皮包（法院職│被告將現金花│
│    │15分許  │車，自後徒│務證1張、汽 │用殆盡，搶得│
│    │        │手搶奪行走│車駕照1 張、│之手機其中1 │
│    │新竹市○○於路邊之李│身分證1 張、│支（SHARP 牌│
│    │大路166 │毓華之皮包│提款卡2 張、│、手機序號35│
│    │巷8弄2號│。        │信用卡數張、│000000000000│
│    │前      │          │手機2 支、現│6 號）持至新│
│    │        │          │金2千元）。 │竹縣關西鎮正│
│    │        │          │            │義路20號劉光│
│    │        │          │            │昇經營之「新│
│    │        │          │            │埔通訊有限公│
│    │        │          │            │司」冒用「王│
│    │        │          │            │明宗」名義變│
│    │        │          │            │賣（附表四編│
│    │        │          │            │號1） 。    │
│    │        │          │            │（手機業經被│
│    │        │          │            │害人領回）  │
│    │        │          │            │            │
│    │        │          │            │          │
│    │        │          │            │被害人警詢：│
│    │        │          │            │竹檢95偵3637│
│    │        │          │            │號卷        │
├──┼────┼─────┼──────┼──────┤
│ 8  │95年2 月│騎乘車牌號│楊依垛：    │          │
│    │10日19時│碼不詳之機│霹靂包（身分│被告將現金花│
│    │42分許  │車，行經該│證、健保卡、│用殆盡，並盜│
│    │        │處趁楊依垛│駕照、中國信│領6 萬2 千元│
│    │桃園縣中│未注意之際│託、合作金庫│（附表三編號│
│    │壢市溪州│，徒手搶奪│、郵局提款卡│2） ，其餘物│
│    │街223號 │其放置於機│、手機2 支、│品均已丟棄。│
│    │        │車腳踏墊處│現金1 千2 百│（霹靂包經被│
│    │        │之霹靂包得│元）。      │害人領回，內│
│    │        │手。      │            │有手機2 支、│
│    │        │          │            │身分證、健保│
│    │        │          │            │卡、駕照。）│
│    │        │          │            │            │
│    │        │          │            │          │
│    │        │          │            │被害人警詢：│
│    │        │          │            │95偵19288 號│
│    │        │          │            │卷P44、45   │
│    │        │          │            │            │
│    │        │          │            │          │
│    │        │          │            │即併辦意旨書│
│    │        │          │            │(3)編號4 案件│
├──┼────┼─────┼──────┼──────┤
│ 9  │95年2 月│騎乘車牌號│林秀情：    │          │
│    │22日8時2│碼不詳之機│皮包（林秀情│被告將現金花│
│    │分許    │車，自後徒│、邱瑞華身分│用殆盡，其餘│
│    │        │手搶奪行走│證各1 張、健│物品均已丟棄│
│    │新竹縣竹│於路邊之林│保卡、國泰世│。（身分證、│
│    │東鎮學前│秀情之皮包│華、合作金庫│信用卡2 張、│
│    │路與長春│。        │信用卡各1 張│小皮包1 個、│
│    │路1 段路│          │彰化銀行提款│住院證明已尋│
│    │口      │          │卡1 張、印章│獲交還被害人│
│    │        │          │、存摺、手機│領回）      │
│    │        │          │1 支、現金8 │            │
│    │        │          │萬元）。    │          │
│    │        │          │            │被害人警詢：│
│    │        │          │            │竹檢95偵3601│
│    │        │          │            │號卷P17     │
│    │        │          │            │            │
│    │        │          │            │          │
│    │        │          │            │即併辦意旨書│
│    │        │          │            │(3)編號5 案件│
├──┼────┼─────┼──────┼──────┤
│ 10 │95年2 月│騎乘前所竊│許秀華：    │          │
│    │27日17時│得車牌號碼│手提包（身分│被告將現金花│
│    │47分許  │IRT-485 號│證、健保卡、│用殆盡，並盜│
│    │（起訴書│之機車，自│駕照、行照各│領10萬元（附│
│    │誤載為2 │後徒手搶奪│1張、印章2個│表三編號3） │
│    │月28日）│行走於路邊│、礦泉水1 瓶│，其餘物品均│
│    │        │之許秀華之│、VCD 20片、│已丟棄。    │
│    │桃園縣中│手提包。  │郵局、台新銀│            │
│    │壢市恩德│          │行、中國信託│          │
│    │街與慈惠│          │銀行、國泰世│被害人警詢：│
│    │一街口  │          │華銀行金融卡│95偵19288號 │
│    │        │          │各1 張、荷蘭│卷P48、49   │
│    │        │          │銀行、慶豐銀│            │
│    │        │          │行、中國信託│          │
│    │        │          │銀行、富邦銀│即併辦意旨書│
│    │        │          │行、萬泰銀行│(3)編號6 案件│
│    │        │          │信用卡各1 張│            │
│    │        │          │、郵局、國泰│            │
│    │        │          │世華銀行存摺│            │
│    │        │          │各1 本、手機│            │
│    │        │          │2支 、現金1 │            │
│    │        │          │萬元）。    │            │
├──┼────┼─────┼──────┼──────┤
│ 11 │95年3 月│騎乘車牌號│許秩涓：    │          │
│    │21日19時│碼不詳之機│公事包（健保│被告將現金花│
│    │15分許  │車，自後徒│卡、行照、駕│用殆盡，搶得│
│    │        │手搶奪行走│照、新竹國際│之手機其中1 │
│    │桃園縣中│於路邊之許│商銀、中國信│支（MOTOROLA│
│    │壢市廣明│秩涓之公事│託銀行金融卡│牌、V3型號、│
│    │路115號 │包。      │各1 張、新竹│手機序號3582│
│    │        │          │國際商銀、中│00000000000 │
│    │        │          │國信託銀行信│號）持至桃園│
│    │        │          │用卡各1 張、│縣平鎮市中豐│
│    │        │          │照相機1 臺、│路600 號李秋│
│    │        │          │筆記本、化妝│蓉經營之「柏│
│    │        │          │包、鉛筆盒、│中通訊行」冒│
│    │        │          │公司客戶資料│用「王明宗」│
│    │        │          │、錢包1 個、│名義變賣（附│
│    │        │          │手機1 支、現│表四編號2 ）│
│    │        │          │金3千元）。 │。其餘物品均│
│    │        │          │            │隨意丟棄。  │
│    │        │          │            │            │
│    │        │          │            │          │
│    │        │          │            │被害人警詢：│
│    │        │          │            │95偵19288 號│
│    │        │          │            │卷P55 、56  │
├──┼────┼─────┼──────┼──────┤
│ 12 │95年3 月│騎乘前所竊│李麗如：    │          │
│    │31日14時│得車牌號碼│手提包（身分│被告將現金花│
│    │30分許  │MOD-101 號│證、駕照、行│用殆盡，其餘│
│    │        │之機車，徒│照、日盛銀行│物品均已丟棄│
│    │桃園縣八│手搶奪行走│信用卡1 張、│。          │
│    │德市○○○於路邊之李│中國信託銀行│            │
│    │路與文化│麗如之手提│、玉山銀行提│          │
│    │一街口  │包。      │款卡各1 張、│被害人警詢筆│
│    │        │          │現金2 萬1 千│錄：95他1773│
│    │        │          │6 百元）。  │號卷P2、3   │
│    │        │          │            │            │
│    │        │          │            │          │
│    │        │          │            │即併辦意旨書│
│    │        │          │            │(3)編號7 案件│
├──┼────┼─────┼──────┼──────┤
│ 13 │95年4 月│騎乘車牌號│不詳女子：  │          │
│    │上旬某日│碼不詳之機│皮包（手機1 │被告將搶得之│
│    │        │車，自後方│支、證件、鑰│手機其中1 支│
│    │新竹縣竹│趁不詳姓名│匙、現金6 萬│（NOKIA牌、6│
│    │東鎮竹東│之女子未注│元）。      │101 型手機、│
│    │派出所附│意之際徒手│            │序號00000000│
│    │近      │搶奪其置放│            │0000000 號）│
│    │        │於機車踏板│            │，持至中山路│
│    │        │上皮包。  │            │538 號所彭郁│
│    │        │          │            │娟經營之「聯│
│    │        │          │            │強電信聯盟」│
│    │        │          │            │冒用「王明宗│
│    │        │          │            │」名義變賣（│
│    │        │          │            │附表四編號4 │
│    │        │          │            │）。現金花用│
│    │        │          │            │殆盡，其餘物│
│    │        │          │            │品均隨意丟棄│
│    │        │          │            │。          │
│    │        │          │            │            │
│    │        │          │            │          │
│    │        │          │            │被告自白、變│
│    │        │          │            │買手機資料等│
│    │        │          │            │            │
│    │        │          │            │          │
│    │        │          │            │即併辦意旨書│
│    │        │          │            │(3)編號8 案件│
├──┼────┼─────┼──────┼──────┤
│ 14 │95年4月4│騎乘車牌號│李紅玉：    │          │
│    │日20時20│碼不詳之機│皮包（身分證│被告將現金花│
│    │分許    │車，自前方│、李紅玉、陳│用殆盡，其餘│
│    │        │徒手搶奪行│璽元健保卡各│物品則棄置臺│
│    │臺北市○○○於路邊之│1張、悠遊卡1│北市內湖區文│
│    │湖區文湖│李紅玉之皮│張、聯邦銀行│德路66巷52號│
│    │街21巷18│包。      │金融卡1 張、│1 樓後方防火│
│    │號旁巷內│          │台新銀行金融│巷內，為邱錫│
│    │        │          │卡2 張、信用│銘拾獲後，依│
│    │        │          │卡2 張、新光│被告至便利商│
│    │        │          │銀行美麗華聯│店消費後所遺│
│    │        │          │名卡1 張、台│留之統一發票│
│    │        │          │新銀行存摺4 │循線查獲。經│
│    │        │          │本、印鑑3 個│被害人清點財│
│    │        │          │、鑰匙2 串、│物，皮包內現│
│    │        │          │私人文件、手│金、身分證、│
│    │        │          │機1 支、現金│健保卡、印章│
│    │        │          │1千9百元）。│、全部的信用│
│    │        │          │            │卡、2 張金融│
│    │        │          │            │卡均不見。  │
│    │        │          │            │            │
│    │        │          │            │          │
│    │        │          │            │被害人警詢：│
│    │        │          │            │士檢95偵6198│
│    │        │          │            │號卷P9、10、│
│    │        │          │            │13、29      │
├──┼────┼─────┼──────┼──────┤
│ 15 │95年4月5│騎乘車號不│劉錦秀：    │          │
│    │日10時50│詳之機車自│背包（內有身│被告將現金花│
│    │分許    │後徒手搶奪│分證、健保卡│用殆盡，其餘│
│    │        │行走於路邊│、汽機車駕照│物品均已丟棄│
│    │基隆市義│之劉錦秀之│、郵局提款卡│。          │
│    │六路34巷│皮包得手。│1 張、中國信│            │
│    │23號前  │          │託銀行信用卡│          │
│    │        │          │1 張、現金新│被害人警詢：│
│    │        │          │台幣6 千元）│基檢95偵2220│
│    │        │          │。          │號卷P29 、30│
├──┼────┼─────┼──────┼──────┤
│ 16 │95年4月7│騎乘車牌號│許翠嬌：    │          │
│    │日11時20│碼不詳之機│皮包（身分證│被告將現金花│
│    │分許    │車，自後徒│、健保卡、駕│用殆盡，其餘│
│    │        │手搶奪行走│照、鑰匙、提│物品均已丟棄│
│    │桃園縣中│於路邊之許│款卡、信用卡│。          │
│    │壢市新興│翠嬌之皮包│、手機1 支、│            │
│    │路後火車│。        │現金7 千元）│          │
│    │站前    │          │。          │被害人警詢：│
│    │        │          │            │95偵19288 號│
│    │        │          │            │卷P58 、59  │
├──┼────┼─────┼──────┼──────┤
│ 17 │95年4月7│騎乘車牌號│何月秋：    │          │
│    │日15時許│碼不詳之機│皮包（何月秋│被告將現金花│
│    │        │車，自前方│、彭思婷身分│用殆盡，搶得│
│    │新竹縣竹│趁何月秋未│證各1 張、何│之手機其中1 │
│    │東鎮大同│注意之際徒│月秋、彭思婷│支（NOKIA 牌│
│    │路2 段與│手搶奪其置│、朱民順健保│、6101型號、│
│    │長春路前│放於機車踏│卡各1 張、合│手機序號3566│
│    │        │板上皮包。│作金庫銀行、│00000000000 │
│    │        │          │新竹商銀、郵│號）持至桃園│
│    │        │          │局、中國信託│縣大溪鎮介壽│
│    │        │          │、匯豐銀行金│路58號陳志強│
│    │        │          │融卡數張；合│經營之「儀銓│
│    │        │          │作金庫、新竹│通訊行」冒用│
│    │        │          │商銀、中國信│「王明宗」名│
│    │        │          │託、匯豐銀行│義變賣（附表│
│    │        │          │信用卡4 張；│四編號3） 。│
│    │        │          │合作金庫、新│其餘物品均隨│
│    │        │          │竹商銀、郵局│意丟棄。（金│
│    │        │          │、中國信託、│融卡、信用卡│
│    │        │          │匯豐銀行存摺│、存款簿、身│
│    │        │          │共5本、手機1│分證、健保卡│
│    │        │          │支、現金6 萬│已尋獲發還）│
│    │        │          │3千元）。   │            │
│    │        │          │            │          │
│    │        │          │            │被害人警詢：│
│    │        │          │            │95偵15929 號│
│    │        │          │            │卷P8、9 ；竹│
│    │        │          │            │檢95偵3601號│
│    │        │          │            │卷P23       │
│    │        │          │            │            │
│    │        │          │            │          │
│    │        │          │            │即併辦意旨書│
│    │        │          │            │(3)編號9 案件│
└──┴────┴─────┴──────┴──────┘
附表三：（盜領款項）
┌──┬────┬─────┬──────┬──────┐
│編號│提款時間│ATM之地點 │被害人      │  盜領金額  │
├──┼────┼─────┼──────┼──────┤
│ 1  │94年11月│桃園縣中壢│黃雨婷      │10萬元      │
│    │28日中午│市○○路16│            │            │
│    │12時許  │7 號統一超│            │            │
│    │        │商內      │附表二編號6 │            │
├──┼────┼─────┼──────┼──────┤
│ 2  │95年2 月│桃園縣中壢│楊依垛（所持│6萬2千元    │
│    │10日晚上│市○○○路│有其妹楊琇妃│            │
│    │8 時許  │177 號萬泰│之提款卡）  │            │
│    │        │銀行前    │            │            │
│    │        │          │附表二編號8 │            │
├──┼────┼─────┼──────┼──────┤
│ 3  │95年2 月│桃園縣中壢│許秀華      │10萬元      │
│    │28日晚上│市○○街15│            │            │
│    │6 時許  │3 號統一超│            │            │
│    │        │商內      │附表二編號10│            │
└──┴────┴─────┴──────┴──────┘
附表四：（冒名變賣手機）
┌──┬────┬─────┬──────┬──────┐
│編號│ 時  間 │ 地   點  │偽造之私文書│ 偽造之署押 │
├──┼────┼─────┼──────┼──────┤
│ 1  │95年1 月│新竹縣新埔│讓渡書      │「王明宗」簽│
│    │12日    │鎮○○路51│            │名2 枚。    │
│    │        │5 號劉光昇│            │            │
│    │        │經營之「新│            │            │
│    │        │埔通訊有限│竹檢95年度偵│備註：      │
│    │        │公司」    │字第3637號卷│即附表二編號│
│    │        │          │            │7 之手機    │
├──┼────┼─────┼──────┼──────┤
│ 2  │95年3 月│桃園縣平鎮│客戶舊機回收│「王明宗」簽│
│    │下旬某日│市○○路60│單          │名2 枚。    │
│    │        │0 號李秋蓉│            │            │
│    │        │經營之「柏│95年度偵字第│備註：      │
│    │        │中通訊行」│19288 號卷第│即附表二編號│
│    │        │          │61頁        │11之手機    │
├──┼────┼─────┼──────┼──────┤
│ 3  │95年4 月│桃園縣大溪│手機讓渡書  │「王明宗」簽│
│    │8 日    │鎮○○路58│            │名2 枚、指印│
│    │        │號陳志強經│95年度偵字第│1 枚 。     │
│    │        │營之「儀詮│19288 號卷第│            │
│    │        │通訊行」  │74-1頁（即95│            │
│    │        │          │年度偵字第98│            │
│    │        │          │56號卷第28頁│            │
│    │        │          │、竹檢95年度│備註：      │
│    │        │          │偵字第3601號│即附表二編號│
│    │        │          │卷第36頁）  │17之手機    │
├──┼────┼─────┼──────┼──────┤
│ 4  │95年4 月│桃園縣中壢│手機買賣切結│「王明宗」簽│
│    │10日    │市○○路53│書          │名2 枚 。   │
│    │        │8 號彭郁娟│            │            │
│    │        │經營之「聯│95年度偵字第│備註：      │
│    │        │強電信聯盟│19288 號卷第│即附表二編號│
│    │        │」        │61（即80）頁│13之手機    │
└──┴────┴─────┴──────┴──────┘
附表五：（冒名應訊--偽造署押）
┌──┬───────┬─────────┬─────────┐
│編號│偽造之時間、地│偽造之署押所在    │偽造「王明宗」之簽│
│    │點            │                  │名、指印          │
├──┼───────┼─────────┼─────────┤
│ 1  │95年4 月10日晚│警詢筆錄（不含附表│簽名3枚           │
│    │上10時10分許  │二編號1部分）     │指印7枚           │
│    │              │                  │                  │
│    │國道六隊龍潭分│95年度偵字第18997 │                  │
│    │隊            │號卷第14頁        │                  │
├──┼───────┼─────────┼─────────┤
│ 2  │95年4 月10日晚│搜索扣押筆錄      │簽名4枚           │
│    │上7時30分許   │                  │指印8枚           │
│    │              │                  │                  │
│    │國道三號公路南│                  │                  │
│    │向55公里（UH-0│                  │                  │
│    │475 號自小客車│95年度偵字第18997 │                  │
│    │內）          │號卷第17頁        │                  │
├──┼───────┼─────────┼─────────┤
│ 3  │同上          │扣押物品目錄表    │簽名4枚           │
│    │              │                  │指印6枚           │
│    │              │95年度偵字第18997 │                  │
│    │              │號卷第20頁        │                  │
├──┼───────┼─────────┼─────────┤
│ 4  │95年4 月11日上│偵訊筆錄之受訊問人│簽名1枚           │
│    │午11時37分    │欄                │                  │
│    │              │                  │                  │
│    │臺灣桃園地方法│                  │                  │
│    │院檢察署第17偵│                  │                  │
│    │查庭          │本院卷第188頁     │                  │
├──┼───────┼─────────┼─────────┤
│ 5  │95年4 月11日下│訊問筆錄之受訊問人│簽名1枚           │
│    │午4時18分     │欄                │                  │
│    │              │                  │                  │
│    │本院刑事庭第7 │本院卷第184頁     │                  │
│    │法庭          │                  │                  │
├──┼───────┼─────────┼─────────┤
│ 6  │95年4月11日   │本院送達證書之受送│簽名2枚           │
│    │              │達本人欄          │                  │
│    │              │                  │                  │
│    │              │本院卷第189頁     │                  │
└──┴───────┴─────────┴─────────┘
附表六：（冒名應訊--偽造私文書）
┌──┬───────┬─────────┬─────────┐
│編號│偽造之時間、地│偽造之文書及署押所│偽造「王明宗」之簽│
│    │點            │在                │名、指印          │
├──┼───────┼─────────┼─────────┤
│ 1  │95年4 月10日晚│警詢筆錄之權利告知│簽名1枚           │
│    │上10時10分許  │事項受訊問人欄    │指印1枚           │
│    │              │                  │                  │
│    │國道六隊龍潭分│95年度偵字第18997 │                  │
│    │隊            │號卷第14頁        │                  │
├──┼───────┼─────────┼─────────┤
│ 2  │95年4 月10日晚│國道公路警察局第六│簽名3枚           │
│    │上7時30分許   │警察隊逕行逮捕通知│指印3枚           │
│    │              │書（通知本人及親友│                  │
│    │              │）存查聯之被通知人│                  │
│    │              │欄                │                  │
│    │              │                  │                  │
│    │國道六隊龍潭分│95年度偵字第18997 │                  │
│    │隊            │號卷第22、23頁即本│                  │
│    │              │院卷第185、186 頁 │                  │
└──┴───────┴─────────┴─────────┘
